【裁判字號】    94,易,1868
【裁判日期】    950106
【裁判案由】    詐欺
【裁判全文】
臺灣臺北地方法院宣示判決筆錄          94年度易字第1868號
    公  訴  人  臺灣臺北地方法院檢察署檢察官
    被      告  甲○○
上列列被告因94年易字第1868號案件，於中華民國95年1月6日下
午4時，在本院第十七法庭宣示判決，出席職員如左：
    法  官  蘇嘉豐
    書記官  蘇靜紅
    通  譯  牛慶芬
法官起立朗讀判決主文、犯罪事實要旨、處罰條文，及告以上訴
限制、期間、上訴之法院，且諭知記載其內容：
一、主  文：甲○○意圖為自己不法之所有，以詐術使人將本人
    之物交付，處有期徒刑陸月，如易科罰金，以佰元折算壹
    日。
二、犯罪事實要旨：甲○○於民國92年間，向國泰世華商業銀行
    股份有限公司（下稱國泰世華銀行）申請房屋貸款新台幣（
    下同）3000萬元，並提供其所有座落於台北市○○街147巷5
    號1樓之建築物及基地設定抵押權以作為貸款之擔保，雙方
    並於92年8月15日簽訂房屋貸款契約書，並於92年8月22日辦
    理抵押權設定登記完畢。詎甲○○明知其於92年8月20日已
    將上開房屋出租予陳永珍，租期為自92年8月20日起至107年
    8月19日止，竟仍意圖為自己不法之所有，於92年8月28日簽
    立切結書予國泰世華銀行時，施用詐術書明：「上開不動產
    於設定抵押權予國泰世華銀行時，係其本人自行使用，絕無
    任何租賃、使用借貸或其他由第三人占用之情形」等不時事
    項交付國泰世華銀行而使承辦人員陷於錯誤，誤以為前揭房
    地於辦理抵押權登記時並未出租，若日後甲○○無法順利還
    款，國泰世華銀行行使抵押權時能有較佳之拍賣條件以保全
    債權，因而於92年8月28日撥款3000萬元貸款予甲○○。嗣
    甲○○自93年5月28日起即無法依約繳納上開貸款本息，國
    泰世華銀行請求強制執行前揭房地，惟因承租人陳永珍出面
    主張租賃權，因而使上開房地無法點交而影響拍賣價格，致
    國泰世華銀行無法順利取償，始發覺上情。
三、處罰條文：刑法第339條第1項、第41條第1項前段，罰金罰
    鍰提高標準條例第1條前段、第2條，判決如主文。
四、協商判決除有刑事訴訟法第454條之4第1項第1款於訊問程序
    終結前，被告撤銷協商合意或檢察官撤回協商聲請者；第2
    款被告協商之意思非出於自由意志者；第4款被告所犯之罪
    非第455條之2第1項所定得以協商判決者；第6款被告有其他
    較重之裁判上一罪之犯罪事實者；第7款法院認應諭知免刑
    或免訴、不受理者情形之一，及違反同條第2項「法院應於
    協商合意範圍內為判決；法院為協商判決所科之刑，以宣告
    緩刑或二年以下有期徒刑、拘役或罰金為限」之規定者外，
    不得上訴。如得上訴而不服本件判決，得自收受判決送達之
    日起10日內，向本院提出上訴書狀，上訴於第二審法院。
中    華    民    國    95    年    1     月    6     日
                  刑事第二庭    法  官  蘇嘉豐
以上筆錄正本係照原本作成。
                                書記官  蘇靜紅
中    華    民    國    95    年    1     月    6     日


司法院資訊處製作；財團法人民間司法改革基金會備份。
